臺灣高雄地方法院刑事附帶民事訴訟判決
                                     111年度附民字第21號
原      告  李冠樺
被      告  盧家羚
上列被告因詐欺案件（本院110 年度易字第303 號），經原告提
起附帶民事訴訟，請求損害賠償，本院判決如下：：
    主  文
被告應給付原告新臺幣貳拾參萬貳仟玖佰伍拾玖元。
本判決得假執行。但被告如以新臺幣貳拾參萬貳仟玖佰伍拾玖元
為原告預供擔保，得免為假執行。
    事  實
一、原告主張：被告已預見將個人金融帳戶交付他人使用，可能
    供犯罪集團作為詐欺取財或其他財產犯罪之用，竟基於容任
    該結果發生亦不違背其本意之幫助詐欺取財侵權行為故意，
    於民國110 年1 月13日22時許，在高雄市○○區○○○路000 號
    統一超商港新門市，將其所申設臺灣新光商業銀行帳號0000
    000000000 號帳戶之存摺、提款卡及密碼，寄交予自稱「李
    婉怡」、「劉種賢」之真實姓名年籍不詳之人及其所屬詐欺
    集團成員使用。嗣該詐欺集團成員取得上開帳戶資料後，即
    共同意圖為自己不法所有之犯意聯絡，於同年月16日某時許
    ，假冒網路購物平台及第一銀行員工以電話聯繫原告，對其
    施以詐術，致原告陷於錯誤而於附表所示時間，分別匯款該
    表所示款項，共計新臺幣（下同）232,959 元至被告上開新
    光銀行帳戶，並受有該等金額之損失。為此，爰依侵權行為
    法律關係提起本訴。並聲明：被告應給付原告232,959元（
    原請求法定利息部分，業經原告減縮訴之聲明，不予請求）
    。
二、被告則以：其雖然有交付帳戶予不詳之人，但沒有預見該帳
    戶會被拿來用作詐騙使用等語。並聲明：㈠原告之訴駁回。
    ㈡如受不利判決，願供擔保請准宣告免為假執行。
三、本院得心證之理由
  ㈠按，因犯罪而受損害之人，於刑事訴訟程序得附帶提起民事
    訴訟，對於被告及依民法負賠償責任之人，請求回復其損害
    ；附帶民事訴訟之判決，應以刑事訴訟判決所認定之事實為
    據，刑事訴訟法第487 條第1 項、第500 條前段分別定有明
    文。次按，因故意或過失，不法侵害他人之權利者，負損害
    賠償責任，故意以背於善良風俗之方法，加損害於他人者亦
    同；數人共同不法侵害他人之權利者，連帶負損害賠償責任
    ，不能知其中孰為加害人者亦同，民法第184 條第1 項、第
    185 條第1 項分別定有明文。又共同實施犯罪行為，在合同
    意思範圍內，相互利用他人之行為，以達其犯罪之目的，原
    不必每一階段均參與，祇須分擔犯罪行為之一部，即應對於
    全部所發生之結果共同負責，並無分別何部分為孰人實行，
    或何人朋分得多少贓款之必要。經查，本件原告起訴主張之
    前揭事實，業據本院以110 年度易字第303 號刑事判決認定
    屬實，並判決在案，自堪信為真實，則被告雖未參與向原告
    施用詐術之行為，但將其所有之上開銀行帳戶、提款卡及密
    碼交予詐騙集團使用，已積極對詐欺取財行為加以助力，使
    詐騙集團易於實施上開侵權行為，核屬詐欺取財行為之幫助
    人，揆諸前揭規定，被告自應負損害賠償責任。
  ㈡從而，原告本於侵權行為之法律關係，請求被告賠償232,959
     元，為有理由，應予准許。
四、本件所命給付之金額未逾500,000 元，依刑事訴訟法第491
    條第10款規定準用民事訴訟法第389 條第1 項第5 款、第39
    2 條第2 項規定，依職權宣告假執行及被告預供擔保，得免
    為假執行。
五、本件事證已臻明確，兩造其餘攻擊防禦方法及所提證據，經
    審酌後認與判決結果無影響，爰不再逐一論述，附此敘明。
六、據上論結，原告之訴為有理由，依刑事訴訟法第502 條、第
    491 條第10款、民事訴訟法第389 條第1 項第5 款、第392
    條第2 項，判決如主文。
中　　華　　民　　國　 111　　年　　2 　　月　　25  　日
                  刑事第十五庭　審判長法　官　方錦源
                                      法　官  詹尚晃
                                      法　官　陳彥霖
以上正本證明與原本無異。
如不服本判決應於收受送達後20日內向本院提出上訴書狀，並應
敘述具體理由；如未敘述上訴理由者，應於上訴期間屆滿後20日
內向本院補提理由書（均須按他造當事人之人數附繕本）「切勿
逕送上級法院」。
中　　華　　民　　國　　111 　年　　3 　　月　　1 　　日
　　　　　　　　　　　　　　　　　   書記官　陳怡秀　
附表
編號 匯款時間 匯款金額（新臺幣） 1 110年1月16日17時45分許 29,985元 2 110年1月16日17時56分許 30,000元 3 110年1月16日18時許 30,000元 4 110年1月16日18時2分許 23,000元 5 110年1月17日0時7分許 49,989元 6 110年1月17日0時34分許 29,985元 7 110年1月17日0時48分許 25,000元 8 110年1月17日0時49分許 15,000元